臺灣新竹地方法院刑事裁定
110年度撤緩字第129號
聲  請  人  臺灣新竹地方檢察署檢察官
受  刑  人  王昱勝



上列聲請人因受刑人犯公共危險罪（本院109年度竹北交簡字第6
29號），聲請撤銷緩刑之宣告（110年度執聲字第958號），本院
裁定如下：
    主  文
本院一○九年度竹北交簡字第六二九號判決對王昱勝所為緩刑貳
年之宣告撤銷。
    理  由
一、聲請意旨略以：受刑人王昱勝因犯不能安全駕駛致交通危險
    罪，經本院以109年度竹北交簡字第629號判處有期徒刑2月
    ，緩刑2年，緩刑期間內付保護管束，並於民國109年11月27
    日確定。受保護管束人在保護管束期間，未按臺灣新竹地方
    檢察署觀護人通知於①110年4月14日、②110年5月5日、③110
    年8月18日、④110年10月13日報到，經該署觀護人以書面告
    誡並合法送達及電話聯繫等仍拒不踐履，有臺灣新竹地方檢
    察署告誡函、送達回證及電話紀錄等資料可稽。另受保護管
    束人未保持善良品行，於緩刑期間再犯不能安全駕駛致交通
    危險罪，業經臺灣新竹地方檢察署偵查後聲請簡易判決處刑
    在案，其行為顯已違反保安處分執行法第74條之2第1、2、4
    款之規定，且情節重大，足認原宣告之緩刑難收其預期效果
    ，而有執行刑罰之必要，爰依保安處分執行法第74條之3第1
    項、刑事訴訟法第476條之規定聲請撤銷緩刑之宣告等語。
二、按緩刑宣告，得斟酌情形命犯罪行為人向指定之政府機關、
    政府機構、行政法人、社區或其他符合公益目的之機構或團
    體，提供40小時以上240小時以下之義務勞務；又受緩刑之
    宣告，而有違反刑法第74條第2項第1款至第8款所定負擔情
    節重大者，足認原宣告之緩刑難收其預期效果，而有執行刑
    罰之必要者，得撤銷緩刑之宣告，刑法第74條第2項第5款、
    第75條之1第1項第4款分別定有明文。而刑法第75條之1第1
    項第4款規定之立法理由為：修正條文第74條第2項增列法院
    於緩刑期間內，得命犯罪行為人於緩刑期內應遵守之事項（
    例如向被害人支付相當數額、向公庫支付一定之金額、接受
    精神、心理輔導、提供義務勞務或其他為預防再犯之事項）
    ，明定違反該條所定事項情節重大者，得撤銷其緩刑宣告，
    以期週延。又按受刑人在保護管束期間內，應遵守左列事項
    ：一、保持善良品行，不得與素行不良之人往還。二、服從
    檢察官及執行保護管束者之命令。三、不得對被害人、告訴
    人或告發人尋釁。四、對於身體健康、生活情況及工作環境
    等，每月至少向執行保護管束者報告一次。五、非經執行保
    護管束者許可，不得離開受保護管束地；離開在10日以上時
    ，應經檢察官核准；受刑人違反前條各款情形之一，情節重
    大者，檢察官得聲請撤銷保護管束或緩刑之宣告，保安處分
    執行法第74條之2、第74條之3第1項分別定有明文。至於所
    謂「情節重大」，係指受判決人顯有履行負擔、服從命令之
    可能，而隱匿或處分其財產、故意不履行、無正當事由拒絕
    履行或顯有逃匿之虞或故意不服從檢察官指定之命令等情事
    而言。準此，受刑人如於緩刑期內違反應遵守之事項，而符
    上揭情節重大之情事，足認原宣告之緩刑難收其預期效果，
    而有執行刑罰之必要者，法院非不得本於職權及合目的性之
    考量撤銷其緩刑宣告。
三、經查：
㈠、本件受刑人王昱勝因犯不能安全駕駛致交通危險罪案件，經
    本院於109年10月28日以109年度竹北交簡字第629號判決判
    處有期徒刑2月，緩刑2年，緩刑期內付保護管束，並應向執
    行檢察官指定之政府機關、政府機構、行政法人、社區或其
    他符合公益目的之機構或團體，提供40小時之義務勞務，該
    案並於109年11月27日確定，緩刑期間自109年11月27日至11
    1年11月26日，有上開刑事簡易判決、臺灣高等法院被告前
    案紀錄表各1份在卷可按。
㈡、受刑人於110年3月12日至臺灣新竹地方檢察署參加義務勞務
    說明會，並經該署觀護人諭令應於110年4月14日至該署報到
    暨參與節酒教育認知課程，惟受刑人並未如期到場，該署乃
    發函通知其應於110年5月5日報到暨參與節酒團體課程，並
    告誡嗣後如再有違誤將聲請撤銷緩刑之宣告等語，然受刑人
    仍未遵期報到，該署再發函通知其應於110年6月9日報到暨
    參與節酒團體課程，並告誡嗣後如再有違誤將聲請撤銷緩刑
    之宣告等語，嗣因全國疫情警戒，暫停實施一般性報到，改
    以電話代替報到面談，惟該署觀護人分別於110年5月26日、
    110年6月7日、110年6月9日、110年7月14日以電話聯繫受刑
    人均無著，該署乃發函通知受刑人應於110年8月18日報到，
    受刑人遲至110年7月26日始回電表示前幾個月忙於工作，抽
    不出時間接電話及回電云云，觀護人當即嚴正告誡受刑人應
    確實遵守保護管束規定，並諭令其應於110年8月18日報到，
    但受刑人仍未依期到場，經觀護人當日電話聯繫，受刑人表
    示忘記報到日期、與母親吵架搬出去住、工作繁忙不確定能
    配合報到云云，觀護人當即告誡受刑人已多次違規，且於緩
    刑期間另涉酒駕案件亦未出庭應訊，應當自律等語，嗣該署
    另發函通知受刑人應於110年9月8日報到，此有臺灣新竹地
    方檢察署110年3月12日執行保護管束情況約談報告表及觀護
    輔導紀要、110年4月16日竹檢永乙110執護90字第110901341
    7號函（稿）暨送達證書、110年5月7日竹檢永乙110執護90
    字第1109016609號函（稿）暨送達證書、110年5月26日、6
    月7日、6月9日、7月14日、7月26日、8月18日之觀護輔導紀
    要、110年7月15日竹檢永乙110執護90字第1109023502號函
    （稿）暨送達證書、110年8月19日竹檢永乙110執護90字第1
    109028226號函（稿）暨送達證書等在卷可參。查受刑人僅
    於110年9月8日報到並具結遵守保護管束規定，及於110年9
    月29日報到並履行7小時之義務勞務，經觀護人當場告誡其
    勞務期限將至應盡快至機構執行，並諭令其應於110年10月1
    3日報到，受刑人仍無故未報到，經觀護人去電受刑人並再
    次給予書面告誡乙次，該署並另發函通知其應於110年11月1
    0日報到，此有該署110年9月8日、110年9月29日執行保護管
    束情況約談報告表及觀護輔導紀要、具結書、110年10月13
    日觀護輔導紀要、110年10月18日竹檢永乙110執護90字第11
    09035975號函（稿）暨送達證書附卷足考，在在可見觀護人
    及檢察官業予受刑人多次機會，甚數度提醒其應按時報到並
    盡速履行義務勞務，受刑人非但未遵期報到，亦未能確實執
    行義務勞務，足認受刑人無心履行，並未因受緩刑之寬典而
    心生警惕且知所悔悟，違反緩刑所定負擔之情節重大；又受
    刑人於緩刑期內之109年12月5日再犯公共危險罪，經臺灣新
    竹地方檢察署以110年度偵字第6069號聲請簡易判決處刑，
    刻由本院審理中，此有上開聲請簡易判決處刑書及臺灣高等
    法院被告前案紀錄表各1份在卷可查，堪認受刑人未能於緩
    刑期間內保持善良品行且情節重大，而違反保安處分執行法
    第74條之2第1款之規定至明。前開受刑人所為，違反緩刑所
    定負擔之情節重大，並已動搖原判決認受刑人應當知警惕之
    緩刑宣告基礎，堪認前開宣告之緩刑已難收其預期效果，而
    有執行刑罰之必要。
㈢、從而，聲請人聲請撤銷本院109年度竹北交簡字第629號刑事
    簡易判決關於緩刑之宣告，核與刑法第75條之1第1項第4款
    、保安處分執行法第74條之2第1、2、4款、第74條之3第1項
    規定相符，應予准許。
四、依刑事訴訟法第476條之規定，裁定如主文。
中　　華　　民　　國　　110 　年　　11　　月　 17 　　日
                  刑事第六庭  法　官　林涵雯
以上正本證明與原本無異。
如不服本裁定，應於裁定送達後5日內向本院提出抗告狀。
中　　華　　民　　國　　110 　年　　11　　月　　17　　日
                              書記官  林汶潔